【裁判字號】    89,易緝,119
【裁判日期】    891017
【裁判案由】    詐欺
【裁判全文】
臺灣臺南地方法院刑事判決                        八十九年度易緝字第一一九號
    公  訴  人  臺灣台南地方法院檢察署檢察官
    被      告  甲○○
右列被告因詐欺案件，經檢察官提起公訴（八十八年度偵字第四四三九號），本院判
決如左：
    主  文
甲○○連續意圖為自己不法之所有，以詐術使人將本人之物交付，處有期徒刑肆月。
    事  實
一、甲○○於民國（下同）八十六年間經由他人介紹至台南市○○街○段三號乙○○
    所開設之超盛成衣批發商行工作，擔任乙○○販賣衣服之助手。於八十七年六月
    以後，乙○○同意將成衣先交甲○○批往各地設攤販售，所得利潤甲○○可取得
    三成，批貨前甲○○須簽發貨款同額的本票交乙○○以為擔保。詎甲○○原無清
    償意願，竟基於意圖為自己不法所有之概括犯意，以簽發本票的手法使乙○○陷
    於錯誤，於一年期間交付共值新台幣十四萬三千七百七十四元之衣服交付給甲○
    ○。甲○○取得貨物後即音訊全無。嗣經乙○○尋獲甲○○簽立債務清償契約書
    ，甲○○全未按約清償，乙○○始知受騙。
二、案經乙○○訴請台灣台南地方法院檢察署檢察官偵查起訴。
    理  由
一、訊之甲○○矢口否認對乙○○有詐欺之犯意，辯稱：伊確有欠乙○○錢，惟無詐
    欺故意云云。經查，被告自八十七年間迄今二年餘，就積欠乙○○款項全不處理
    ，即經乙○○尋獲後簽立債務清償契約書，亦不按約給付，足見其就積欠金額有
    不法所有之意圖。次查，被告到庭自陳，五、六年前為小孩就學問題，將戶籍遷
    到台南市○○路二八八巷六四號大哥住處，本人並未住在該處，惟其於交付與乙
    ○○的本票及債務清償契約書上，均記載其住處為台南市○○路的地址，更可見
    其無還款意願，簽發上開書具，僅係其使乙○○陷於錯誤的詐術。被告辯稱無詐
    欺故意云云，顯係事後卸責之詞，核無可採，事證明確，被告犯行堪以認定。
二、核被告所為，係犯刑法第三百三十九條第一項之詐欺取財罪。被告上開多次犯行
    ，時間緊接，犯罪構成要件相同，顯係基於概括犯意反覆為之，應依連續犯規定
    論以一罪，並加重其刑。爰審酌被告犯罪之動機、目的、手段及所得利益十四萬
    餘元、經通緝到案後仍未與告訴人達成民事上和解等一切情狀，處如主文所示之
    刑，以資懲儆。
據上論斷，應依刑事訴訟法第二百九十九條第一項前段，刑法第五十六條、第三百三
十九條第一項、罰金罰鍰提高標準條例第一條前段，判決如主文。
中      華      民      國      八十九      年      十      月  十七    日
                              臺灣臺南地方法院刑事第一庭
                                      法  官  陳振謙
右正本證明與原本無異
如不服本判決應於送達後十日內向本院提出上訴狀
                                      書記官  陳南山
中      華      民      國      八十九      年      十      月  十七    日
附錄本案論罪科刑法條全文：
刑法第三百三十九條第一項：
意圖為自己或第三人不法之所有，以詐術使人將本人或第三人之物交付者，處五年以
下有期徒刑、拘役或科或併科一千元以下罰金。


司法院資訊處製作；財團法人民間司法改革基金會備份。
